臺灣桃園地方法院民事簡易判決
111年度壢簡字第1054號
原      告  楊秀玉  
            王思穎  
            王政岩  
            王育屏  
共      同
訴訟代理人  邱清銜律師
            游淑琄律師
被      告  徐少峰  


訴訟代理人  唐永洪律師
            楊雅馨律師
被      告  張黃萬  
上列當事人間請求侵權行為損害賠償(交通)事件，原告提起刑事
附帶民事訴訟，經本院刑事庭於民國110年11月26日以110年度審
交重附民字第23號裁定移送前來，本院於民國111年8月10日言詞
辯論終結，判決如下：
    主    文
一、被告應連帶給付原告王思穎、王政岩及王育屏各新臺幣（下同）50萬元，及自民國110年8月7日起至清償日止，按週年利率5%計算之利息。
二、被告應連帶給付原告楊秀玉1,075,600元，及自110年8月7日
    起至清償日止，按週年利率5%計算之利息。
三、原告其餘之訴駁回。
四、訴訟費用由被告連帶負擔39%，餘由原告負擔。
五、本判決原告勝訴部分得假執行。
六、原告其餘假執行之聲請駁回。
    事實及理由
一、原告主張
（一）被告徐少峰前受僱於被告張萬黃，於109年10月28日5時53
      分許執行職務時，駕駛車牌號碼00-0000號自用小貨車（
      下稱肇事車輛），沿桃園市中壢區五族二街往五光一街方
      向行駛，至五族二街與環西路交岔路口處左轉時，因未注
      意車前狀況，撞擊正往五族二街方向步行穿越環西路之訴
      外人王朝全。訴外人王朝全因而受有頭部外傷併顱內出血
      之傷害，經送醫後不治死亡。
（二）原告楊秀玉為訴外人王朝全之配偶，因本件事故為訴外人
      王朝全支出喪葬費用共580,250元，並受有精神上損害150
      萬元。原告王思穎、王政岩及王育屏則均為訴外人王朝全
      之子女，均因本件事故受有精神上損害150萬元。爰依民
      法第184條第1項前段、188條第1項、191條之2本文、192
      條第1項及194條之規定，提起本件訴訟等語。並聲明：⒈
      被告應連帶給付原告王思穎、王政岩及王育屏各150萬元
      ，及自起訴狀繕本送達翌日起至清償日止，按週年利率5%
      計算之利息。⒉被告應連帶給付原告楊秀玉2,080,250元，
      及自起訴狀繕本送達翌日起至清償日止，按週年利率5%計
      算之利息。
二、被告答辯
（一）被告徐少峰答辯
　　　原告請求金額中之便當費共4,650元並非喪葬費。又被告
      徐少峰已於原告起訴後先行賠償原告200萬元，原告並已
      領取強制險給付2,044,201元，此部分金額應予扣除等語
      。並聲明：原告之訴駁回。
（二）被告張萬黃答辯
　　　其和被告徐少峰沒有僱傭關係，被告徐少峰是有來工作才
      算一天的錢，沒來做就沒有錢，事故前被告徐少峰開其舅
      子所有的肇事車輛送菜，送菜回程時發生本件事故。被告
      徐少峰一向都是騎機車，不知道為何事故當時會開肇事車
      輛等語。並聲明：原告之訴駁回。
三、被告徐少峰前於109年10月28日5時53分許，駕駛肇事車輛，
    沿五族二街往五光一街方向行駛，至五族二街與環西路交岔
    路口處左轉時，撞擊正往五族二街方向步行穿越環西路之訴
    外人王朝全，致訴外人王朝全受有頭部外傷併顱內出血之傷
    害，經送醫後不治死亡。原告楊秀玉為訴外人王朝全之配偶
    ，原告王思穎、王政岩及王育屏均為訴外人王朝全之子女。
    又訴外人王朝全因本件事故所生之醫療費共44,201元等事實
    ，有繼承系統表及戶籍謄本在卷可參（見附民卷第27至31頁
    ）。並經本院調取桃園市政府警察局中壢分局交通事故調查
    卷宗，核閱現場圖、調查事故報告表、交通事故照片及當事
    人談話紀錄表等資料附卷可佐（見本院卷第19至29頁）。且
    為被告所不爭執，堪信為真實。
四、原告復主張被告應連帶賠償原告王思穎、王政岩及王育屏各
    150萬元、原告楊秀玉2,080,250元，為被告所否認，並以前
    詞置辯，是本件爭點即為：（一）被告徐少峰是否應負損害
    賠償責任？（二）被告張萬黃是否應與被告徐少峰連帶負損
    害賠償責任？（三）原告得請求賠償之金額若干？茲分述如
    下：
（一）被告徐少峰是否應負損害賠償責任？
　　⒈按民法第191條之2前段規定：「汽車、機車或其他非依軌
      道行駛之動力車輛，在使用中加損害於他人者，駕駛人應
      賠償因此所生之損害。」次按道路交通安全規則第94條第
      3項前段規定：「汽車行駛時，駕駛人應注意車前狀況及
      兩車並行之間隔，並隨時採取必要之安全措施。」同法第
      103條第3項規定：「汽車行近未劃設行人穿越道之交岔路
      口，遇有行人穿越道路時，無論有無交通指揮人員指揮或
      號誌指示，均應暫停讓行人先行通過。」
　　⒉查肇事車輛於事故發生前沿五族二街往五光一街方向行駛
      ，至五族二街與環西路交岔路口處左轉，適訴外人王朝全
      正步行往五族二街方向穿越環西路，肇事車輛持續左轉約
      4秒後碰撞訴外人王朝全等情，有監視器影像截圖在卷可
      參（見本院卷第34至35頁）。可知被告徐少峰駕駛肇事車
      輛行經事故地點時，因未注意前方訴外人王朝全正在通過
      路口，且未禮讓訴外人王朝全先行，因而撞擊訴外人王朝
      全而肇生本件事故。
　　⒊而依當時天氣晴，日間自然光線，柏油路面乾燥無缺陷亦
      無障礙物，視距良好等一切情狀，有道路交通事故調查報
      告表（一）在卷足憑（見本院卷第20頁反面），並無不能
      注意之情事，被告徐少峰竟疏未注意撞擊訴外人王朝全，
      足見被告徐少峰具過失甚明，本院110年度審交簡字第133
      號刑事判決亦同此認定（見本院卷第4至6頁）。揆諸前揭
      規定，被告徐少峰自應就原告所受之損害，負侵權行為之
      損害賠償責任。
（二）被告張萬黃是否應與被告徐少峰連帶負損害賠償責任？
　　⒈按民法第188條第1項規定：「受僱人因執行職務，不法侵
      害他人之權利者，由僱用人與行為人連帶負損害賠償責任
      。」
　　⒉本件被告張萬黃自陳被告徐少峰為其送菜，並有按工作日
      數給付薪資給被告徐少峰等語（見本院卷第65頁反面第2
      、13、18行），可知被告徐少峰受被告張萬黃之指揮監督
      進行工作，並自被告張萬黃領取報酬，二人間自屬僱傭關
      係無疑。被告張萬黃雖以被告徐少峰沒有來做就不給錢，
      辯稱沒有僱傭關係等語，然僱傭關係之成立與按月、按日
      或按時計酬並無關連，被告此部分所辯，並不可採。
　　⒊被告張萬黃另辯稱其不知道為何被告張萬黃會開肇事車輛
      等語。然被告張萬黃亦自陳：被告徐少峰當日是要從中壢
      果菜批發市場送菜送到高速公路旁等語（見本院卷第65頁
      反面第17、18行）。被告張萬黃既已知悉被告徐少峰送菜
      時往來地點，仍辯稱不知被告徐少峰駕駛肇事車輛，顯然
      與常情不符，且被告張萬黃又未提出任何證據供本院審酌
      ，難認其抗辯可採。是依上開規定，被告張萬黃即應與被
      告徐少峰連帶負侵權行為之損害賠償責任。
（三）原告得請求賠償之金額若干？
　　⒈喪葬費
　　　⑴按民法第192條第1項規定：「不法侵害他人致死者，對
        於支出醫療及增加生活上需要之費用或殯葬費之人，亦
        應負損害賠償責任。」
　　　⑵原告楊秀玉為訴外人王朝全支出喪葬費用575,600元，有
        收據及請款對帳單在卷可參（見附民卷第19至25頁），
        是原告楊秀玉此部分請求，應屬有據。
　　　⑶原告楊秀玉另主張便當費4,650元亦為喪葬費之一部等語
        。然原告僅提出便當費之收據為證（見附民卷第17頁）
        ，尚難以此認定此與訴外人王朝全之喪事有何關聯，是
        原告楊秀玉此部分主張，應屬無據。
　　⒉精神慰撫金
　　　⑴按民法第194條規定：「不法侵害他人致死者，被害人之
        父、母、子、女及配偶，雖非財產上之損害，亦得請求
        賠償相當之金額。」次按人格權遭遇侵害，受有精神上
        之痛苦，而請求慰藉金之賠償，其核給之標準，須斟酌
        雙方之身份、資力與加害程度及其他各種情形核定相當
        之數額。且所謂「相當」，應以實際加害情形是否重大
        及被害人之身份、地位與加害人之經濟情況等關係定之
        （最高法院86年度台上字第3537號判決意旨參照）。
　　　⑵本院審酌原告因訴外人王朝全死亡，於精神上可能承受
        之無形痛苦、兩造之所得（見本院附民卷）等一切情狀
        ，認原告請求被告賠償原告各150萬元精神慰撫金，應
        屬適當。
　　⒊綜上所述，原告楊秀玉得向被告請求之金額為2,075,600元
      【計算式：575,600＋1,500,000＝2,075,600】，原告王思
      穎、王政岩及王育屏得向被告請求之金額則均為150萬元
      。
　　⒋又被告徐少峰於原告起訴後已先行給付原告200萬元，有領
      據在卷可參（見本院卷第59頁）。次查原告於事故後已領
      取強制險2,044,201元，有補償金理算書在卷可參（見本
      院卷第60頁），其中44,201元為訴外人王朝全之醫療費，
      已如前述。扣除醫療費44,201元後，上開金額共400萬元
      ，應抵充原告本件請求金額。是原告每人得請求之金額應
      再扣除100萬元【計算式：4,000,000/4=1,000,000】，即
      原告楊秀玉得再向被告請求1,075,600元，而原告王思穎
      、王政岩及王育屏得再各向被告請求50萬元。
五、末按民法第233條第1項規定：「遲延之債務，以支付金錢為
    標的者，債權人得請求依法定利率計算之遲延利息。第203
    條規定：「應付利息之債務，其利率未經約定，亦無法律可
    據者，週年利率為百分之5。」第229條第2項規定：「給付
    無確定期限者，債務人於債權人得請求時，經其催告而未為
    給付，自受催告時起，負遲延責任。其經債權人起訴而送達
    訴狀，或依督促程序送達支付命令，或為其他相類之行為者
    ，與催告有同一之效力。」查本件損害賠償債務，其給付並
    無確定期限，而本件起訴狀繕本係於110年7月27日寄存送達
    被告，有本院送達證書在卷可查（見附民卷第37、39頁），
    是被告均應於110年8月7日起負遲延責任。
六、綜上所述，原告依侵權行為之法律關係，請求被告給付原告
    王思穎、王政岩及王育屏各50萬元、給付原告楊秀玉1,075,
    600元，及均自110年8月7日起至清償日止，按週年利率5%計
    算之利息，為有理由，應予准許。逾此部分之請求則屬無據
    ，應予駁回。
七、本件原告勝訴部分係就民事訴訟法第427條訴訟適用簡易程
    序所為被告敗訴之判決，爰依同法第389條第1項第3款之規
    定，職權宣告假執行。又法院應依職權宣告假執行者，本無
    庸原告為聲請，若原告仍聲請願供擔保宣告假執行者，該聲
    請僅在促使法院職權發動，法院仍係本於職權而宣告，自無
    庸對該聲請為准駁之裁判。至本件原告敗訴部分，其假執行
    之聲請已失其附麗，應予駁回。
八、本件事證已臻明確，兩造其餘主張陳述及所提之證據，經審
    酌均與本院前揭判斷無影響，毋庸一一論述，附此敘明
九、訴訟費用負擔之依據：民事訴訟法第79條、85條第2項。
中　　華　　民　　國　　111 　年　　9 　　月　　2 　　日
　　　　　　　　　　　中壢簡易庭　法　官　周仕弘
以上為正本係照原本作成。
如不服本判決，應於送達後20日內，向本院提出上訴狀並表明上
訴理由，如於本判決宣示後送達前提起上訴者，應於判決送達後
20日內補提上訴理由書（須附繕本）。
中　　華　　民　　國　　111 　年　　9 　　月　　2 　　日
　　　　　　　　　　　　　　　　　書記官巫嘉芸